【裁判字號】    98,訴,2011
【裁判日期】    980922
【裁判案由】    毒品危害防制條例
【裁判全文】
臺灣板橋地方法院刑事判決              98年度訴字第2011號
公  訴  人  臺灣板橋地方法院檢察署檢察官
被      告  甲○○
上列被告因毒品危害防制條例案件，經檢察官提起公訴（98年度
毒偵字第3042號），本院裁定改用簡式審判程序審理，判決如下
：
    主    文
甲○○施用第一級毒品，累犯，處有期徒刑拾壹月。
扣案之第一級毒品海洛因貳包（總計驗餘淨重零點參柒捌貳公克
）、第二級毒品甲基安非他命壹包（驗餘淨重零點零壹參柒公克
），均沒收銷燬之；扣案之吸食器壹組、分裝袋陸拾個、吸管肆
支、葡萄糖拾包，均沒收。
    事    實
一、甲○○前於民國89年間因施用毒品案件，經臺灣士林地方法
    院裁定送觀察、勒戒後，認有繼續施用毒品之傾向，改裁定
    令入戒治處所施以強制戒治1 年，嗣於90年12月5 日停止戒
    治出所，所餘戒治期間付保護管束，於91年6 月15日保護管
    束期滿，並由臺灣士林地方法院檢察署檢察官於91年8 月26
    日以91年度戒毒偵字第82號為不起訴處分確定。其前於83年
    間因肅清煙毒條例案件，經臺灣高等法院於84年5 月3 日以
    83年度上訴字第7497號判處有期徒刑3 年4 月確定；另於同
    年間因違反麻醉藥品管理條例案件，經本院於83年9 月23日
    以93年度訴字第1752號判處有期徒刑6 月確定。上開2 罪嗣
    經臺灣高等法院裁定應執行刑有期徒刑3 年7 月確定（下簡
    稱甲罪）；復於84年間因違反麻醉藥品管理條例案件，經臺
    灣臺北地方法院於84年10月30日以84年度易字第4786號判處
    有期徒刑7 月確定（下簡稱乙罪）。繼於85年間因煙毒等案
    件，經臺灣臺北地方法院於85年1 月23日以84年度訴字第25
    37號各判處有期徒刑7 月、1 年、3 年2 月，應執行有期徒
    刑4 年6 月，並經臺灣高等法院於85年10月3 日以84年度上
    訴字第1864號判處上訴駁回確定（下稱丙罪）。上開乙、丙
    罪嗣經裁定應執行有期徒刑5 年確定，並與甲罪接續執行，
    嗣於88年6 月24日假釋出獄。詎其於假釋期間，另於89年間
    因竊盜案件，經本院於91年1 月21日以89年度易緝字第425
    號判處有期徒刑1 年，並經臺灣高等法院於91年8 月5日 以
    91年度上易字第781 號判處上訴駁回確定（下稱丁罪）。復
    於90年間因贓物案件，經臺灣臺東地方法院於93年3 月9 日
    以93年度東簡字第50號判處有期徒刑4 月確定（下簡稱戊罪
    ）。上開丁、戊二罪，嗣經裁定應執行有期徒刑1 年2 月確
    定，並撤銷上開假釋，接續執行殘刑，於95年6 月16 日 假
    釋出監，於95年8 月31日假釋期滿，假釋未經撤銷，其未經
    執行之刑，以已執行完畢論（於本案構成累犯）。又於95年
    間因竊盜案件，經本院於96年3 月15日以95年度易字第2414
    號判處有期徒刑4 月確定（下稱己罪）。又於95年間因施用
    毒品案件，經本院於96年5 月2 日以96年度簡字第2615號判
    處有期徒刑5 月確定（下稱庚罪）。上開己、庚二罪嗣經裁
    定各減為有期徒刑2 月、2 月又15日，應執行有期徒刑4 月
    又15日確定。復於96年間因竊盜等案件，經臺灣高等法院於
    96年8 月15日以96年度上易字第1543號各判處有期徒刑4 月
    ，減為有期徒刑2 月（6 罪）、有期徒刑6 月，減為有期徒
    刑3 月（4 罪）、有期徒刑10月，減為有期徒刑5 月，應執
    行有期徒刑1 年2 月確定（下稱辛罪）。上開己、庚、辛之
    罪，嗣經裁定應執行有期徒刑1 年6 月確定，於97年7 月28
    日執行完畢（於本案構成累犯）。詎其仍不知悔改，另基於
    同時施用第1 級海洛因及第2 級毒品甲基安非他命之犯意，
    於98年4 月13日某時，在臺北縣樹林市○○路○ 段114 巷9
    號102 室之租屋處，以將海洛因、甲基安非他命一起放入吸
    食器內燒烤之方式，同時施用第1 級毒品海洛因及第2 級毒
    品甲基安非他命乙次。嗣於98年4 月16日15時許，在上址為
    警查獲，並扣得第1 級毒品海洛因2 包（總計驗餘淨重0.37
    82公克，起訴書誤載為1 包）、第2 級毒品甲基安非他命1
    包（驗餘淨重0.0137公克，起訴書漏載）、及其所有，供施
    用第1 、2 級毒品所用之吸食器1 組、分裝袋60個、吸管4
    支、葡萄糖10包。
二、案經臺北市政府警察局移送臺灣板橋地方法院檢察署檢察官
    偵查起訴。
    理  由
一、上揭犯罪事實業經被告甲○○於本院審理中坦承不諱（見本
    院98年8 月26日準備程序筆錄、98年9 月1 日簡式審判筆錄
    ），並有第1 級毒品海洛因2 包（總計驗餘淨重0.3782公克
    ）、第2 級毒品甲基安非他命1 包（驗餘淨重0.0137公克）
    、及吸食器1 組、分裝袋60個、吸管4 支、葡萄糖10包扣案
    可稽（見臺灣板橋地方法院檢察署98年度毒偵字第3042號偵
    查卷第13頁）。而被告為警查獲後所採集之尿液經送檢驗結
    果確呈嗎啡、甲基安非他命陽性反應，此有臺灣尖端先進生
    技醫藥股份有限公司濫用藥物尿液檢驗報告1 紙在卷可憑（
    見上開偵查卷第75頁）。又上開扣案之海洛因2 包、甲基安
    非他命1 包，經送檢驗結果確呈嗎啡、甲基安非他命陽性反
    應，有交通部民用航空局航空醫務中心毒品鑑定書2 紙在卷
    可憑（見本院刑事卷），足徵被告之任意性自白與事實相符
    。又被告甲○○前於89年間因施用毒品案件，經臺灣士林地
    方法院裁定送觀察、勒戒後，認有繼續施用毒品之傾向，改
    裁定令入戒治處所施以強制戒治1 年，嗣於90年12月5 日停
    止戒治出所，所餘戒治期間付保護管束，於91年6 月15日保
    護管束期滿，並由臺灣士林地方法院檢察署檢察官於91年8
    月26日以91年度戒毒偵字第82號為不起訴處分確定。又於95
    年間因施用毒品案件，經本院於96年5 月2 日以96年度簡字
    第26 15 號判處有期徒刑5 月確定等情，有臺灣高等法院被
    告前案紀錄表1 份在卷可憑。是以，本件事證明確，被告所
    犯本件同時施用第1 、2 級毒品之犯行洵堪認定，應予依法
    論處。
二、核被告甲○○所為，係犯毒品危害防制條例第10條第1 項之
    施用第1 級毒品罪及同條第2 項之施用第2 級毒品罪。被告
    持有第1 級毒品海洛因、第2 級毒品甲基安非他命，既意在
    供己施用，其持有之低度行為應為施用之高度行為所吸收，
    均不另論罪。又被告坦承係將海洛因及甲基安非他命一併混
    在吸食器內燒烤施用，衡情並無不值採信之處，復無其他證
    據足認被告係以不同方法分別施用，應認其係同時將海洛因
    及甲基安非他命混在吸食器內燒烤施用，故被告以一行為同
    時施用第1 級、第2 級毒品，為想像競合犯，應依刑法第55
    條規定，從一重之施用第1 級毒品罪處斷，公訴人認為被告
    所犯上開2 罪間，犯意各別，罪名有異，應予分論併罰，容
    有誤會，附此敘明。又被告有前揭論罪科刑及執行情形，有
    臺灣高等法院被告前案紀錄表1 份在卷可憑，其於有期徒刑
    執行完畢後5 年內，故意再犯本案有期徒刑以上之罪，為累
    犯，應依法加重其刑。爰審酌被告之素行非佳，前有多次施
    用毒品之犯行，仍不知悔悟，再次施用毒品，無視於毒品對
    於自身健康之戕害及國家對於杜絕毒品犯罪之禁令，兼衡其
    犯罪之動機、目的、手段，同時施用第1 級毒品、第2 級毒
    品戕害自身健康及其犯後坦承犯行，態度良好等一切情狀，
    量處如主文所示之刑，以資懲儆。
三、扣案之海洛因2 包（總計驗餘淨重0.3782公克）、甲基安非
    他命1 包（驗餘淨重0.0137公克），分屬屬第1 、2 級毒品
    （其內毒品與外袋無法析離完盡，應概認屬查獲之毒品），
    不問屬何人所有，應依毒品危害防制條例第18條第1 項前段
    之規定併予宣告沒收銷燬之。扣案之吸食器1 組、分裝袋60
    個、吸管4 支、葡萄糖10包，係被告所有，且為供本件施用
    第2 級毒品甲基安非他命所用之物，業據被告於本院審理中
    供承在卷，惟其僅係日常用品臨時替代使用之物，就其性質
    上或使用上，非專供施用毒品之器具，爰依刑法第38條第1
    項第2 款之規定宣告沒收。另扣案之針筒1 支，被告於本院
    審理中否認為其所有，無積極證據證明為其所有，且為供本
    件犯罪所用之物，爰不併予宣告沒收，附此敘明。
四、本件經檢察官提起公訴，被告於準備程序中就被訴事實為有
    罪之陳述，經法官告知簡式審判程序之旨，並聽取公訴人、
    被告之意見後，本院合議庭裁定由受命法官獨任進行簡式審
    判程序，併予敘明。
據上論斷，應依刑事訴訟法第273 條之1 第1 項、第299 條第1
項前段，毒品危害防制條例第10條、第18條第1 項前段，刑法第
11條前段、第47條第1 項、第55條、第38條第1 項第2 款，判決
如主文。
本案經檢察官王家春到庭執行職務。
中    華    民    國    98    年    9     月    22    日
                  刑事第十七庭  法  官  曾正耀
上列正本證明與原本無異。
如不服本判決，應於判決送達後10日內敘明上訴理由，向本院提
出上訴狀 (應附繕本) ，上訴於臺灣高等法院。其未敘述上訴理
由者，應於上訴期間屆滿後20日內向本院補提理由書「切勿逕送
上級法院」。
                                書記官  田世杰
中    華    民    國    98    年    9     月    22    日
附論罪科刑依據之法條：
毒品危害防制條例第10條
施用第1級毒品者，處 6 月以上 5 年以下有期徒刑。
施用第2級毒品者，處3年以下有期徒刑。


司法院資訊處製作；財團法人民間司法改革基金會備份。
